

# Guillermo **Arce Stumpf**

# PERSÖNLICHE INFORMATION

+49 176 631 84 588

 $\bowtie$ guilleshin@gmail.com

Portfolio

ΠΫ́ Regensburg, Deutschland

# **HARD SKILLS**

Professionelles Schreiben 🐞 🌞 🌞 🔻 **Digital Marketing** Interkulturelle Kompetenz 🐥 🖣

Recherchefähigkeiten

Spanisch

Englisch

Deutsch

Microsoft Office

**CRM Software ERP Software** 

# **SOFT SKILLS**

Soziale Kompetenzen

Leadership

Anpassungsfähigkeit

Kreativität

Resilienz



## KURZFASSUNG

Autor, Stratege, vielseitig und kreativ. Ich habe Erfahrung im Schreiben für Unternehmen, akademischen Initiativen und gemeinnützige Organisationen.

Durch meine jahrelange akademische Ausbildung habe ich ein solides Fundament in Politik und interkulturellen Kompetenzen gelegt. Als sprachbegeisterter Profi beherrsche ich Deutsch, Englisch und Spanisch. Derzeit lerne ich Russisch und Französisch.

Meine Kenntnisse über Business Intelligence und digitale Marketingstrategien internationale habe ich durch Erfahrungen in Europa und Südamerika erworben.

Ich zeichne mich durch Aufgaben aus, bei denen ich meine Kreativität voll entfalten kann. Schnelles Lernen und Anpassungsfähigkeit zeichnen mich aus.

# BERUFLICHE ERFAHRUNG

### Freiberuflicher Copywriter

März 2021 – heute

- Kreatives, akademisches und analytisches Schreiben. Akademischer Hintergrund in Politik und Interkulturalität.
- Spezialisierung auf digitales Marketing. Besonders versiert in virtueller Kommunikation, einschließlich, aber nicht beschränkt auf: Intraorganisatorische Kommunikation, Online-Community-Management und Website-Redaktion.
- Grafische Sprache und Storytelling, meine Stärke ist der Einsatz von Rhetorik durch die Elemente des Storytellings.

#### **Digital Marketing Berater**

*März 2021 – August 2021* 

Sinapsis Consultores — Quito, Ecuador

- Ausarbeitung einer digitalen Marketingkampagne unter Verwendung der SOSTAC-Methoden.
- Entwicklung eines Pilot-Podcasts, der die Stärken der Mitarbeiter des Unternehmens vorstellt.
- Neuen Unternehmenswebsite: Copywriting-Aufgabe, Neuformulierung des Website-Textes mit Hilfe von SEO-Techniken und Benchmarking.
- Entwicklung von Remote-Projekten: Koordinierung und virtuelle Vermarktung von Webinaren in fünf Ländern.

# BERUFLICHE ERFAHRUNG

#### Servicekraft / Bartender / Copywriter

Juni 2021 - heute

Guacamole GmbH - Regensburg, Deutschland

- Relaunch der Website, Redaktion und Erstellung der Copy.
- Kundenbetreuung und Kassenverantwortung, Konfliktlösung und Prozessoptimierung. Ein gut besuchtes Restaurant erfordert Kellner mit ausgeprägter Kommunikationsfähigkeit, sozialer Kompetenz und starken Nerven.
- Belastbarkeit, Zeitdruck, Disziplin und Teamarbeit.
- Starker Fokus auf Kundenzufriedenheit und Innovation. Optimierung der Customer Journey, was zu einer Zunahme positiver Bewertungen führte, die vor allem den Service lobten.

#### Werkstudent: Arbeitssicherheit und Umwelt

August 2020 - April 2021

Maschinenfabrik Reinhausen GmbH – Regensburg, Deutschland

Unterstützung bei der Umsetzung von Maßnahmen zum Schutz vor dem Corona-Virus. Sicherheit am Arbeitsplatz und Umwelt - OFS.

#### Praktikum: HR - International

Februar 2020 — Juli 2020

Maschinenfabrik Reinhausen GmbH – Regensburg, Deutschland

- ❖ Kommunikation mit Tochtergesellschaften und Bewerbern, Problemlösung und allgemeine Unterstützung.
- Anwendung von SAP z.B. Ein-/Austritte, Versetzungen von Mitarbeitern, allgemeine Datenbankpflege.
- Unterstützung im Bereich Recruiting, z. B. Erstellung von internationalen Stellenbeschreibungen.
- Diverse Recherchen, u.a. Doppelbesteuerungsabkommen, lokale Arbeitsbedingungen, Sozialversicherungsabkommen.

#### Praktikum: Junior Business Developer

März 2018 – August 2018

Engrande SL- eDreams ODIGEO – Barcelona, Spanien

- Unterstützung und Verwaltung von SalesForce.
- ❖ KPI-Formulierung, ständige Excel- und SQL-Datenbankpflege und Berichterstattung.
- Geolokalisierungsprojekt führte zu einer genaueren Darstellung des Marktanteils des Unternehmens und ermöglichte eine strategische Kommunikation mit potenziellen Hoteliers.
- Pflege von CRM-Systemen in europäischen, afrikanischen und asiatischen Märkten.

#### Ausbildung: Kaufmann im Groß - und Außenhandel

*Januar 2014 – November 2015* 

Bayer Boliviana Ltda - Santa Cruz, Bolivien

- Marketing, Controlling und Vertrieb: Korrespondenz mit Kunden sowie Pflege von Datenbanken.
- Projekt Marketing/Logistik: Entwicklung eines Projekts, das eine alternative Route zu den Lagern im Osten des Landes vorschlug, um die Fahrzeiten zu verkürzen und die Kosten zu senken.

# **AUSBILDUNG / PROJEKTE**

## **AUSBILDUNG**

#### Bachelor of Arts: International Relations and Management

Oktober 2016 - heute

OTH Regensburg – Regensburg, Deutschland

- Interkulturelle Kompetenz IHaKo: Mit Fokus auf die Entwicklung von Werkzeugen und Rahmenbedingungen für effizientes Arbeiten in interkulturellen Umgebungen...
- Design Thinking, innovative Methoden zur Generierung neuer Ideen und Lösungen, insbesondere für den europäische Mittelstand. Schwerpunkt auf aufkommenden Technologien.
- Unternehmensberatung: Zusammenarbeit mit einem Autohaus in Regensburg.
  Status-quo Analyse und Lösungfindung sowie allgemeine Unternehmensanalyse.
- Deutsches und europäisches Recht, allgemeine rechtliche Rahmenbedingungen mit weiteren Kursen, die den Gegensatz zwischen Zivilrecht und Common Law betonen.
- Politische Bildung, Fähigkeiten zur kritischen Analyse mit starkem Fokus auf die Erstellung schriftlicher Arbeiten. Schwerpunkt auf europäischer Politik und Konfliktanalyse.
- Projektmanagement, best practices im Umgang mit großen internationalen und interdisziplinären Teams. Entwicklung einer digitalen Übung über vier europäische Länder hinweg. Besonderer Fokus auf die Projektwebsite und die Digitale Präsenz des Projektes.
- \* Empirische Methoden, Schwerpunkt: verfügbare Forschungs- und Informationsvalidierungsmethoden.

#### Diploma: Digital Marketing and Media

August 2018 – Januar 2019

International School of Business - Dublin, Irland

- SOSTAC-Marketingmodell, Projektkoordination und SMART-Ziele.
- Einführung in angewandte SEO, Webseiten-Optimierung und fortgeschrittene Recherchetools.
- Erstellung und Pflege von Blogs, Webseiten, Infografiken, sozialen Medien, Bildern und Videos.
- Moderne Managementtheorie, Schwerpunkt auf disruptivem Management und Analyse von Porters Theorie.

## Duale Ausbildung: Kaufmann im Groß - und Außenhandel Januar 2013 – Dezember 2014 Deutsche Schule La Paz – La Paz, Bolivien

- Deutsches und europäisches Recht, Schwerpunkt Handelsstreitigkeiten und allgemeine Einblicke in das deutsche Handelsgesetzbuch.
- Europäischer Import und Export: Zoll, Zahlungen und Logistik.
- INCOTERMS.

# PROJEKTE / SOZIALES ENGAGEMENT

- Ouroborous Creative Collective, digitales Kunstkollektiv mit ökologischen und politischen Zielen.
- ADK Spielclub, Theater in Regensburg.
- American Field Service (AFS): +5 Jahre freiwillige Arbeit für eine internationale Austauschorganisation.